臺灣彰化地方法院民事裁定
           111年度司繼字第176號
聲  請  人  財政部國有財產署中區分署

法定代理人  趙子賢  
代  理  人  李曉玫  
複代理人    李鴻良  
上列聲請人聲請酌定遺產管理人報酬事件，本院裁定如下：
    主  文
聲請人擔任被繼承人曾建益（民國00年00月0日出生，身分證統
一編號：Z000000000號，生前籍設彰化縣○○市○○里○○○街000號之
2，民國106年8月6日死亡）遺產管理人之報酬及代墊費用酌定為
新臺幣貳仟玖佰捌拾參元。
程序費用新臺幣壹仟元由被繼承人之遺產負擔。
    理  由
一、按遺產管理人得請求報酬，其數額由法院按其與被繼承人之
    關係、管理事務之繁簡及其他情形，就遺產酌定之，必要時
    ，得命聲請人先為墊付，民法第1183條定有明文。次按聲請
    法院處理關於酌定遺產管理人報酬事件所定應經親屬會議處
    理之事件，專屬被繼承人住所地法院管轄；法院就前條第5
    項所定事件所為裁定時，得調查遺產管理人所為遺產管理事
    務之繁簡及被繼承人之財產收益狀況，家事事件法第181條
    第5項、第182條亦有明定。是就法院選任之遺產管理人之報
    酬，應按遺產管理人與被繼承人之關係、管理事務之繁簡、
    遺產狀況及其他情形斟酌定之。又依代管無人承認繼承遺產
    作業要點第13點第4款規定，管理報酬之請求基準，為遺產
    現值百分之一點五，必要時聲請法院酌定。但歸屬國庫之遺
    產無現金可支付者，得免請求。
二、本件聲請意旨略以：聲請人前經本院107年度司繼字第750號
    民事裁定選任為被繼承人曾建益之遺產管理人在案，因臺灣
    嘉義地方法院110年度司執字第3124號債權人中國信託商業
    銀行股份有限公司與被繼承人間強制執行事件，被繼承人遺
    產業經拍賣，拍定金額為新臺幣（下同）138,888元，為恐
    日後管理遺產管理報酬無法取償，爰依民法第1183條及「代
    管無人承認繼承遺產作業要點」第13點第4款規定，聲請酌
    定管理報酬為2,083元，另聲請人為執行遺產管理人職務，
    已代墊費用合計為2,900元（中華郵政查詢費100元、聲請公
    示催告費用1,000元、登報費用800元及本件聲請費用1,000
    元）等語。　　
三、經查：
㈠、聲請人主張之事實，業據提出本院107年度司繼字第750號民
    事裁定及確定證明書、本院108年度司家催字第23號民事裁
    定、111年1月11日臺灣嘉義地方法院民事執行處嘉院傑110
    司執吉字第3124號函、代墊費用收據資料（均為影本）等件
    為證，並經本院依職權調閱本院107年度司繼字第750號、10
    8年度司家催字第23號卷宗核閱無誤，堪信屬實。本件聲請
    人管理遺產之職務雖尚未完全終結，惟於強制執行程序終結
    後，相關費用請求權將無從實現，有即時於強制執行程序中
    聲明參與分配之必要，是聲請人請求酌定報酬，非無理由，
    應予准許。
㈡、聲請人主張就任遺產管理人後，進行之管理工作包括聲請公
    示催告及登報、搜索遺產及處理被繼承人相關事宜，並於管
    理遺產期間，支出公示催告聲請費、登報費、中華郵政查詢
    費及本件聲請費用等代墊費用共計2,900元，併提出本院收
    納款項收據及登報費用收據（均影本）到院。其中就聲請人
    主張代墊之聲請公示催告程序費用1,000元，因本院108年度
    司家催字第23號民事裁定已載明程序費用由被繼承人之遺產
    負擔並已確定其數額，另本件聲請費用1,000元亦於本件裁
    定主文中載明由被繼承人之遺產負擔，即毋庸重複納入計算
    ，故扣除後所代墊之遺產管理費用應為900元。又審酌聲請
    人處理前揭事務之繁簡、時間，雖無實際進行訴訟言詞辯論
    等甚為繁瑣事項，惟仍於前開強制執行事件參與強制執行程
    序、收受文件等情狀，認本件核予遺產管理人之報酬以2,08
    3元為適當，爰依上開規定，依聲請裁定如主文所示。
四、依家事事件法第181條第11項，裁定如主文。
五、如對本裁定抗告，須於裁定送達後10日之不變期間內，向本
    院提出抗告狀，並繳納抗告費新臺幣1,000元。
中　　華　　民　　國　　111　　年　　2 　　月　　28 　日
                  家事法庭     司法事務官